臺灣新北地方法院三重簡易庭小額民事判決
111年度重小字第1062號
原      告    李承憲
法定代理人    李忠和
兼法定代理人  陳佳琪
訴訟代理人    李中和
被      告    蔡孟益



被      告    孫佳慧
            
上列當事人間請求侵權行為損害賠償事件，於民國111年5月18日
言詞辯論終結，本院判決如下：
    主  文
被告應連帶給付原告陳佳琪新臺幣壹萬零伍佰捌拾貳元，及自民
國一百一十一年三月十八日起至清償日止，按年息百分之五計算
之利息。
原告其餘之訴駁回。
訴訟費用新臺幣壹仟元由被告連帶負擔新臺幣參佰零陸元，餘由
原告負擔。
本判決原告勝訴部分得假執行。
    理由要領
一、原告主張被告蔡孟益前於民國109年5月1日7時47分許，明知
    無機車駕駛執照而仍騎乘被告孫佳慧所有之車牌號碼000-00
    0號普通重型機車，沿新北市泰山區公園路往黎明路方向行
    駛，行經泰山區公園路33號前，本應注意車前狀況，隨時採
    取必要之安全措施，且於設有分向限制線（即雙黃實線）之
    路段，係雙向禁止超車、跨越或迴轉，而依當時天候晴、日
    間自然光線、路面鋪裝柏油、乾燥、無缺陷、無障礙物、視
    距良好，並無不能注意之情事，竟疏未注意及此，於上址前
    違規跨越分向限制線行駛，適有同向由原告陳佳琪騎乘所有
    車牌號碼000-000號普通重型機車（下稱系爭機車）搭載原
    告李承憲行至上址前欲左轉至對向車道，而與被告蔡孟益之
    機車發生碰撞，致原告2人均人車倒地，原告陳佳琪並因而
    受有左腳第二趾骨骨折、右前臂、左手肘、左腿、左膝挫傷
    、脖子疼痛之傷害；原告李承憲亦受有頭部外傷、頭皮、左
    肘及左膝部挫傷之傷害，嗣經提起刑事附帶民事訴訟（110
    年度審交附民字第124號），由鈞院以110年度重簡字第1812
    號民事判決在案，惟原告陳佳琪仍受有共新臺幣（下同）30
    ,580元（系爭機車修復費用28,600元、褲子毀損1,980元）
    之財物上損害，原告李承憲受有計4,020元（書包毀損2,680
    元、水壺毀損1,340元）之財物上損害。為此，爰依侵權行
    為之法律關係，請求判決：被告應連帶給付原告陳佳琪30,5
    80元、連帶給付原告李承憲4,020元，及自起訴狀繕本送達
    翌日起至清償日止，按年息5%計算之法定遲延利息等事實，
    業據原告提出機車免用統一發票收據為證，並有本院110年
    度審交簡字第51號刑事判決在卷可憑。又被告已於相當時期
    受合法之通知，而於言詞辯論期日不到場，亦未提出準備書
    狀爭執，自堪認原告主張被告構成共同權行為之事實為真實
    ，被告即應連帶負侵權行為損害賠償責任。
二、茲就原告請求賠償之項目及金額金額，分別認定如下：
（一）機車修復費用28,600元：按物被毀損時，被害人除得依民
      法第196條請求賠償外，並不排除民法第213條至第215條
      之適用。而依民法第196條請求賠償物被毀損所減少之價
      額，得以修復費用為估定之標準，但以必要者為限（例如
      ︰修理材料以新品換舊品，應予折舊）〔最高法院77年度第
      9次民事庭會議決議(1)意旨參照〕。本件系爭機車之修理
      係以新零件更換受損之舊零件，則以修復費作為損害賠償
      之依據時，自應將零件折舊部分予以扣除。查系爭機車係
      於99年1月出廠使用，有車號查詢機車車籍表在卷可佐，
      至109年5月1日受損時，已使用逾3年，而本件修復費用為
      28,600元（材料費20,020元、工資8,580元），有機車免
      用統一發票收據附卷可稽，並經原告自承在卷，惟材料費
      用係以新品換舊品，揆諸前述，應予折舊。本院依行政院
      所頒「固定資產耐用年數表」及「固定資產折舊率表」之
      規定，可知機械腳踏車之耐用年數為3年，依定率遞減法
      每年折舊千分之536，其最後一年之折舊額，加歷年折舊
      累積額，總和不得超過該資產成本原額之10分之9之計算
      結果，則系爭機車就材料修理費折舊所剩之殘值為10分之
      1即2,002元；至於工資部分，不因新舊車輛而有所不同，
      被告應全額賠償，計被告應賠償原告陳佳琪之修復費用共
      10,582元（計算式：2,002元＋8,580元＝10,582元）。
（二）其餘財物損失（含褲子毀損1,980元、書包毀損2,680元、
      水壺毀損1,340元）：原告雖主張因本件事故致原告陳佳
      琪受有褲子1件、原告李承憲受有書包及水壺各1個，合計
      共6,000元之財物損失，固據其提出載具銷貨明細乙紙為
      據。然依卷附新北市政府警察局林口分局製作之調查卷宗
      內所附現場照片，並未見有原告所稱之其餘財物損失之情
      形（除系爭機車外），是以原告主張之褲子、書包、水壺
      ，是否確有因本件事故損壞？又上開褲子、書包、水壺，
      係原告於何時、以若干價錢購買？原告均未舉證證明之。
      是以本院自難認原告購買褲子、書包、水壺之支出與被告
      之過失行為間具有相當因果關係。故原告請求被告賠償此
      部分合計共6,000元之財物損失，難認有據。
三、從而，原告依侵權行為之法律關係，求為判決如主文第1項
    之所示，為有理由，應予准許；逾此部分之請求，則無理由
    ，應予駁回。
四、本件原告陳佳琪勝訴部分，係依小額程序所為被告敗訴之判
    決，爰依職權宣告假執行；另本件訴訟費用為1,000元，併
    依職權確定由被告連帶負擔306元，餘由原告負擔。
中　　華　　民　　國　　111 　年　　5 　　月　　31　　日
                       法  官  趙義德
以上正本係照原本作成。
如不服本判決，應於送達後20日內，向本院提出上訴狀，並表明
上訴理由（上訴理由應表明一、原判決所違背之法令及具體內容
。二、依訴訟資料可認為原判決有違背法令之具體事實。）如於
本判決宣示後送達前提起上訴者，應於判決送達後20日內補提上
訴理由書（須附繕本），如未於上訴後20日內補提合法上訴理由
書，法院得逕以裁定駁回上訴。
中　　華　　民　　國　　111 　年　　5 　　月　　31　　日
                       書記官  張裕昌